【裁判字號】    95,交聲,590
【裁判日期】    950630
【裁判案由】    違反道路交通管理處罰條例聲明異議
【裁判全文】
臺灣臺北地方法院交通事件裁定         95年度交聲字第590號
原處分機關  臺北市交通事件裁決所
異  議  人
即受處分人  甲○○
上列受處分人因違反道路交通管理處罰條例案件，對於臺北市交
通事件裁決所於中華民國九十五年六月十六日所為之處分（原處
分案號：北市裁二字第裁二二─Ａ三Ｐ一二四六五一號），聲明
異議，本院裁定如下：
    主  文
異議駁回。
    理  由
一、按黃實線設於路側者，用以禁止停車；其禁止時間為每日上
    午七時至晚間八時，如有延長或縮短之必要時，應以標誌及
    附牌標示之。又汽車駕駛人在設有禁止停車標誌、標線之處
    所停車者，處新臺幣（下同）六百元以上一千二百元以下罰
    鍰，道路交通標誌標線號誌設置規則第一百四十九條第一款
    第四目、第一百六十八條第四項及道路交通管理處罰條例第
    五十六條第一項第四款分別定有明文。而有上述情形，交通
    勤務警察、依法令執行交通稽查任務人員或交通助理人員，
    應責令汽車駕駛人將車移置適當處所；如汽車駕駛人不予移
    置或不在車內時，得由該交通勤務警察、依法令執行交通稽
    查任務人員或交通助理人員為之，道路交通管理處罰條例第
    五十六條第三項復有明文規定。再汽車駕駛人違規停車而駕
    駛人不在場，當場不能或不宜攔截掣單舉發者，得對汽車所
    有人逕行舉發之；逕行舉發違反道路交通管理事件，經汽車
    所有人依通知單之應到案日期前到案，並告知違規駕駛人姓
    名、身分證統一編號及住址者，處罰機關應即另行通知違規
    駕駛人到案依法處理，道路交通管理處罰條例第七條之二第
    一項第三款及違反道路交通管理事件統一裁罰基準及處理細
    則第二十四條前段亦分別規定明確。是行為人如在禁止停車
    處所停車而為警舉發，於舉發通知單上所載之應到案日期前
    到案聽候裁決，經處罰機關調查後仍認定其確有上開違規行
    為者，依違反道路交通管理事件統一裁罰基準及處理細則第
    四十四條第一項及違反道路交通管理事件統一裁罰基準表之
    規定，應對該行為人處以九百元之罰鍰。
二、本件異議人即受處分人甲○○於民國九十五年四月九日十三
    時三十八分許，將其所有車牌號碼為五Ｎ—○七二九號自用
    小客車，停放在臺北市○○路○段一二一號路側設有黃實線
    之路段，為臺北市政府警察局交通警察大隊警員陳能通拍攝
    照片後，以受處分人違反道路交通管理處罰條例第五十六條
    第一項第四款之規定，開立臺北市政府警察局北市警交大字
    第Ａ三Ｐ一二四六五一號舉發違反道路交通管理事件通知單
    ，嗣受處分人於應到案日期九十五年五月十日前即同年月二
    日，向原處分機關提出申訴，並告知該汽車之實際駕駛人即
    為其本人，經原處分機關函請舉發單位調查結果，仍認受處
    分人確有前述違規行為，原處分機關乃於九十五年六月十六
    日依道路交通管理處罰條例第五十六條第一項第四款及違反
    道路交通管理事件統一裁罰基準表之規定，裁處受處分人九
    百元罰鍰。
三、據受處分人之聲明異議狀意旨，固不否認其所有之上開自用
    小客車，於前揭時間停放在上開路邊設有黃實線禁止停車路
    段等情，惟矢口否認有何違反道路交通管理處罰條例規定之
    行為，辯稱：伊係根據臺北市政府訂頒「假日黃線路段開放
    停車」之政策，而於星期假日將其所有之車輛停放於劃有黃
    實線路段，卻遭拖吊並處罰，然該路段現場並無任何標誌附
    牌告示不得停車，因此伊不應受罰云云。經查：
（一）本件受處分人所有前揭車輛所停放路段為臺北市○○路○
      段一二一號，經本院查詢臺北市政府於九十五年四月二十
      七日公布最新之「假日黃線路段開放停車統計表」結果，
      受處分人前揭所停處所並非開放假日黃線停車之路段，此
      有假日黃線路段開放停車統計表一份附卷可稽，則受處分
      人仍應遵照該路段所劃設之標線指示，依規定停車。然受
      處分人所有之上開車輛於遭舉發時，其引擎熄火，駕駛人
      離座，未能保持立即行駛之狀態，且該車輛違規停放於前
      述設有禁止停車標線路段之道路等事實，亦為受處分人所
      不否認，並有前開現場採證照片二張在卷可參；且依卷附
      之採證照片觀之，上開車輛之停放地點係屬供公眾通行之
      地方，自屬道路交通管理處罰條例所規定之「道路」無訛
      ，該路段道路緣石側面確繪有黃色實線，標示禁止停車，
      現場並無延長或縮短黃線禁止停車時間之標誌及附牌，亦
      未設置假日開放停車之標誌及附牌，此業已由舉發機關即
      臺北市政府警察局交通警察大隊於九十五年五月二十三日
      以北市警交大執字第○九五三一九五五一○○號函函覆受
      處分人明確，有該函文一紙在卷足憑。顯見受處分人確有
      將車輛停放於前述設有禁止停車標線處所之交通違規行為
      ，應堪認定。
（二）又行政程序法第九十二條所稱行政處分，係指行政機關就
      公法上具體事件所為之決定或其他公權力措施而對外直接
      發生法律效果之單方行政行為；而該決定或措施之相對人
      雖非特定，而依一般性特徵可得確定其範圍者，為一般處
      分，亦適用行政程序法有關行政處分之規定。本件劃設於
      道路側緣之黃實線，其所規範之相對人雖無從特定，但凡
      行駛經過該處之車輛均有遵守之義務而可得確定，則依據
      上開說明，其性質應屬一般處分，故自劃設於路面時起，
      應即發生行政處分之規制作用，人民即有遵守之義務。而
      黃實線用以禁止停車，其禁止停車時間為每日上午七時至
      晚間八時，如有延長或縮短，始應以標誌及附牌標示之。
      可知，黃線路段除有標誌及附牌說明開放停車者外，凡上
      述時段，不分平日、假日，均不得停車，已如前述。受處
      分人係已考取得駕駛執照之駕駛人，當不可諉為不知，實
      難以該路段現場並無任何標誌附牌告示不得停車而得主張
      免責，是受處分人上開所辯，委不足採。本件事證明確，
      受處分人之交通違規行為堪以認定。
四、綜上所述，受處分人確有於前揭時間將其所有之自小客車停
    放於設有黃實線處之禁止停車處所之行為，而受處分人係於
    舉發通知單上所載應到案日期前，即向原處分機關提出申訴
    ，原處分機關乃依前揭道路交通管理處罰條例第五十六條第
    一項第四款、違反道路交通管理事件統一裁罰基準及處理細
    則及基準表之規定，裁處受處分人罰鍰九百元，經核並無違
    誤，本件異議為無理由，自應予以駁回。
據上論斷，應依道路交通案件處理辦法第十九條，裁定如主文。
中    華    民    國  九十五  年    六    月   三十   日
                  臺灣臺北地方法院交通法庭
                      法      官    雷淑雯
以上正本證明與原本無異。
如不服本裁定，應於裁定送達後五日內向本院提出抗告狀。
                      書  記  官    陳弘文
中    華    民    國  九十五  年    六    月   三十   日


司法院資訊處製作；財團法人民間司法改革基金會備份。
